臺灣臺中地方法院民事判決　96年度訴字第1455號
原　　　告　乙○○
訴訟代理人　甲○○
被　　　告　丙○○
　　　　　　丁○○
當事人間因被告傷害及毀損案件，原告提起附帶民事訴訟，請求
損害賠償事件，經本院刑事庭以96年度中簡附民字第18號裁定移
送前來，本院於民國96年11月13日言詞辯論終結，判決如下：
    主    文
被告丁○○應給付原告新臺幣壹拾伍萬零伍佰元，及自民國九十
六年四月一日起至清償日止，按週年利率百分之五計算之利息。
被告應連帶給付原告新臺幣伍萬元，及自民國九十六年四月一日
起至清償日止，按週年利率百分之五計算之利息。
原告其餘之訴駁回。
本判決原告勝訴部分，得假執行。
原告其餘假執行之聲請駁回。
    事實及理由
一、首按不變更訴訟標的，而補充或更正事實上或法律上之陳述
    者，非為訴之變更或追加，民事訴訟法第256條定有明文。
    原告於民國96年3月13日提起本件附帶民事訴訟時，係以被
    告2人共同毀損其所有之家具設施及傷害其身體為由，依據
    侵權行為之法律關係，請求被告2人應連帶給付其新臺幣（
    下同）600,000元，及自附帶民事訴訟起訴狀繕本送達被告
    之翌日起至清償日止，按週年利率5%計算之利息。嗣原告因
    其受損之家具設施，實係遭被告丁○○單獨1人毀損，因而
    將其請求被告2人給付之內容，更正為：被告丁○○應給付
    其175,500元，另被告2人應連帶給付其424,500元，及均自
    附帶民事訴訟起訴狀繕本送達之翌日起至清償日止，按週年
    利率5%計算之利息，此項更正並未變更原告起訴之法律依據
    （即侵權行為之法律關係）及請求之總金額（即600,000元
    ），僅係前揭條文所稱之不變更訴訟標的，而更正事實上之
    陳述，故非屬訴之變更或追加，自不受民事訴訟法第255條
    第1項前段規定之限制，合先敘明。
二、被告2人均未於言詞辯論期日到場，核無民事訴訟法第386條
    所列各款情形，爰依原告之聲請，由其一造辯論而為判決。
三、原告起訴主張：被告丁○○、丙○○2人於95年6月29日10時
    47分許，至伊位於臺中市○區○○街29號之住處聊天，嗣於
    同日晚上11時30分許，被告丁○○與伊於該處因故發生口角
    ，被告丁○○竟故意徒手翻倒伊所有之茶几與邊几各1張，
    致該茶几及邊几之玻璃破裂與軸心斷裂，另將伊所有之3張
    皮製椅子結構損壞，致其斷裂彎曲，又毀損伊所有之陶瓷瓶
    1個，致該陶瓷瓶破損；復故意徒手毆打伊。被告丙○○亦
    基於與被告丁○○共同傷害伊之故意，出手毆打或以腳踢伊
    ，致伊受有左眉部及上唇表淺性撕裂傷、左臉頰、左耳部、
    右手指、左膝擦挫傷等傷害。被告2人所涉上開傷害及毀損
    罪嫌，業經伊訴由臺灣臺中地方法院檢察署檢察官聲請本院
    以簡易判決處刑，並經本院以96年度中簡上字第138號刑事
    判決對其2人判處罪刑確定，故被告丁○○不法侵害其財產
    權，及被告2人共同故意不法侵害伊身體與健康之事實，已
    甚為明確，為此提起本件訴訟，依據民法第195條第1項及第
    196條規定，請求被告丁○○賠償伊所有之家具設施遭其搗
    毀所生損害175,500元，另請求被告2人連帶賠償伊因身體健
    康受其等侵害而生之非財產上損害即精神慰撫金424,500元
    ，並聲明：(一)被告丁○○應給付原告175,500元，及自附帶
    民事起訴狀繕本送達該被告翌日起至清償日止，按週年利率
    5%計算之利息：(二)被告2人應連帶給付原告424,500元，及自
    附帶民事起訴狀繕本送達其2人翌日起至清償日止，按週年
    利率5%計算之利息：(三)願供擔保，請准宣告假執行。被告2
    人未於言詞辯論期日到庭，亦未提出書狀作何聲明或陳述。
四、原告主張：被告丁○○、丙○○2人於前揭日期至伊之住處
    時，被告丁○○因故與伊發生口角，而故意毀損伊所有之茶
    几與邊几各1張、皮製椅子3張及陶瓷瓶1個；被告2人復共同
    故意以毆打或腳踢之方式傷害伊之身體健康，致伊受有左眉
    部及上唇表淺性撕裂傷、左臉頰、左耳部、右手指、左膝擦
    挫傷等傷害等事實，業據其提出相片18幀及診斷證明書1紙
    （以上均為影本）為證，且被告2人經本院於相當時期合法
    通知，均未於言詞辯論期日到場，復未提出準備書狀就原告
    上述主張爭執，依據民事訴訟法第280條第3項前段準用第1
    項前段規定，視同自認原告上開主張，是原告主張之事實堪
    信為真正。
五、按因故意或過失，不法侵害他人之權利者，負損害賠償責任
    ；數人共同不法侵害他人之權利者，連帶負損害賠償責任，
    民法第184條第1項前段及第185條第1項前段分別定有明文。
    被告丁○○故意不法毀損原告所有之茶几、邊几各1張、皮
    製椅子3張及陶瓷瓶1個，致原告之財產權受損；該被告另與
    被告丙○○共同故意不法傷害原告之身體及毀損原告所有之
    陶瓷瓶1個，致侵害原告之身體與健康等權利，則原告本於
    前揭規定，請求被告賠償損害，自屬有據。至原告請求被告
    賠償之金額應否准許，茲分述如下：
  (一)按不法毀損他人之物者，被害人得請求賠償其物因毀損所減
    少之價額，民法第196條規定甚明。原告主張其所有之茶几
    、邊几各1張、皮製椅子3張及陶瓷瓶1個因遭被告丁○○單
    獨毀損，受有175,500元之損害一節，業據其提出華觀現代
    家俱館銷售出貨單影本1紙為證。經查，上述遭被告丁○○
    不法毀壞之茶几、邊几各1張、皮製椅子3張及陶瓷瓶1個，
    ，係原告分別以55,000元、41,000元、33,000元與21,500元
    之價格向上述家俱館購得，則原告請求被告丁○○單獨賠償
    以上述茶几、邊几、皮製椅子與陶瓷瓶1個之交易價格計算
    之損害合計150,500元，合於前揭規定，自應准許。至上述
    銷售出貨單中另列有義大利水晶大花瓶之價格25,000元，且
    原告亦將此項金額，計入其請求被告丁○○賠償因其所有物
    品遭該被告損毀所受損害範圍內，惟依其起訴主張之上述事
    實觀之，其於前揭時地受被告丁○○毀壞之物品中，並不包
    括義大利水晶大花瓶，且其於本院96年10月17日言詞辯論期
    日，亦表示無法提出照片或其他證據，證明被告丁○○有損
    毀其所有之義大利水晶大花瓶之舉，則其請求該名被告賠償
    相當於該義大利水晶大花瓶單價之損害25,000元部分，即非
    有據，不應准許。
  (二)次按不法侵害他人之身體、健康者，被害人雖非財產上之損
    害，亦得請求賠償相當之金額，為民法第195條第1項前段所
    明定。查被告2人於前揭時地與原告會面之原本目的為聊天
    ，當時已值深夜時分，原告又係身處最能予人安全感之自己
    家中，當無可能預料來訪之被告2人會因一時之言語不和，
    即對自己拳腳相向，故原告勢必因遭被告2人聯手傷害而飽
    受驚嚇，則被告2人不法侵害原告身體健康之行為，不僅使
    原告之身體承受相當程度之疼痛，其精神上亦必因此突發事
    故而感到痛苦，是原告請求被告2人連帶賠償其所受非財產
    上之損害即精神慰撫金，洵屬有據。查原告為專科畢業、已
    婚、自89年12月1日起在敬業保全股份有限公司擔任總經理
    至今，96年1至7月間每月薪資均為250,000元等情，業據原
    告於本院言詞辯論期日陳明，並有其提出由敬業保全股份有
    限公司出具之在職證明書1份及薪資單7紙為證；又原告之財
    產狀況，及被告2人名下均無財產資料等情，亦有本院依職
    權向稅務電子閘門調取之財產調件明細表3份附卷可稽。本
    院斟酌原告之教育程度、經濟能力、兩造之財產狀況、被告
    2 人之加害行為導致原告所受傷害多為表淺性撕裂傷或擦挫
    傷、尚非極為嚴重、及原告精神上承受之痛苦程度等一切情
    狀，認原告請求被告2人連帶賠償精神慰撫金424,500元，尚
    屬過高，應核減為50,000元為相當，故原告於此範圍內之精
    神慰撫金請求，自屬有據，應予准許。逾此範圍之請求，並
    非相當，不應准許。
六、綜上所述，原告基於侵權行為之法律關係，訴請被告丁○○
    單獨賠償原告150,500元（計算式：55,000+41,000+33,000+
    21,500= 150,500），及自起訴狀繕本對該被告發生送達效
    力之翌日（按本院係將起訴狀繕本於96年3月21日，寄存至
    該被告住居所之警察機關，依民事訴訟法第138條第2項規定
    ，應於同年月31日發生效力，故應以96年4月1日為原告請求
    之利息起算日）起至清償日止，按週年利率5%計算之法定遲
    延利息；及被告2人連帶賠償原告50,000元，及自起訴狀繕
    本對被告2人發生送達效力之翌日（按本院亦係將起訴狀繕
    本於96年3月21日，寄存至被告丙○○當時住居所之警察機
    關，依上說明，亦應以96年4月1日為原告對該被告請求之利
    息起算日）起至清償日止，按週年利率5%計算之法定遲延利
    息部分，核屬正當，應予准許，逾此範圍之請求為無理由，
    應予駁回。
七、本判決原告勝訴部分，本院命被告給付之金額未逾500,000
    元，應依民事訴訟法第389條第1項第5款規定，依職權宣告
    假執行；至原告敗訴部分，其假執行之聲請，已失所附麗，
    應予駁回。
中　　華　　民　　國　　96　　年　　12　　月　　 4　　日
                  民事第二庭    法  官  鍾啟煒
正本係照原本作成。
如對本判決上訴，須於判決送達後20日內向本院提出上訴狀。
中　　華　　民　　國　　96　　年　　12　　月　　 4　　日
                                書記官
